# 持有的商业地产为固定资产还是投资性房地产

提问人：月亮落下 时间：2017-10-13 14:38:07
请教陈版主： 陈版主好，在计学撮要 2015 中关于自建投资性房地产初始计量问题中说到：如果企业以自己的名义经营该商业地产（例如：以自己的名言在这些地产中开设商场或交易市场，将地产分隔为商铺出租......)，则不属于投资性房地产；在论坛http://bbs.esnai.com/thread-4654861-1-1.html的这篇贴子中也看到了您的解答，我现在想咨询的是如万达地产经营的万达广场、中航地产经营的九方，在各自的年报中披露都为投资性房地产。 请问如万达广场、九方、茂业百货这类型的商业地产是否属于投资性房地产？谢谢。

回答人：chenyiwei
这种情况当然属于投资性房地产。我所说的不属于投资性房地产而是自有固定资产的情况，通常是需以企业自身的名义经营市场、卖场等，而不单纯出租房屋后以租户名义经营。如上市公司小商品城的小商品市场就是如此。其对租户的选择并非只看租金高低，更多地要从该市场、商场整体经营、定位的角度去考虑。